臺灣臺中地方法院民事裁定
110年度中簡聲字第118號
聲  請  人  卓司丞即卓國書

相  對  人  張絖竣  
上列當事人間聲請停止執行事件，本院裁定如下：
    主    文
聲請人於供擔保新臺幣元8,032元後，本院110年度司執字第1503
39號給付票款事件之強制執行程序，於本院110年度中簡字第366
2號確認本票債權不存在事件訴訟程序終結前，應暫予停止。
    理    由
一、聲請意旨略以：相對人以鈞院110年度司票字第6136號本票
    准予強制執行之裁定（下稱系爭本票裁定）為執行名義，聲
    請對聲請人之財產強制執行，由鈞院以110年度司執字第150
    339號給付票款強制執行事件（下稱系爭強制執行事件）受
    理在案，然系爭本票裁定所示如附表之本票（下稱系爭本票
    ）之請求權並不存在，聲請人已提起確認本票債權不存在之
    訴，茲為免聲請人財產於上開訴訟判決確定前被強制執行，
    致日後受有難以回復之損害，聲請人願供擔保，依法聲請准
    予裁定停止系爭執行事件之強制執行程序等語。
二、按發票人主張本票係偽造、變造者，於前條裁定送達後20日
    內，得對執票人向為裁定之法院提起確認之訴。發票人證明
    已依前項規定提起訴訟時，執行法院應停止強制執行。但得
    依執票人聲請，許其提供相當擔保，繼續強制執行，亦得依
    發票人聲請，許其提供相當擔保，停止強制執行。發票人主
    張本票債權不存在而提起確認之訴不合於第1項之規定者，
    法院依發票人聲請，得許其提供相當並確實之擔保，停止強
    制執行，非訟事件法第195條定有明文。次按法院因必要情
    形或依聲請定相當並確實之擔保，為停止強制執行之裁定者
    ，該擔保金額之多寡應如何認為相當，固屬法院職權裁量之
    範圍。惟此項擔保係備供強制執行債權人因停止執行所受損
    害之賠償，故法院定擔保金額時，自應斟酌該債權人因停止
    執行可能遭受之損害，以為衡量之標準。而債權人因停止執
    行可能遭受之損害，在金錢給付之情形，係指債權人因停止
    執行延後受償，未能即時利用該款項，所可能遭受之損害而
    言。
三、本院查：
　㈠相對人持有聲請人所簽發之系爭本票，經本院以系爭本票裁
    定准予強制執行後，相對人即持系爭本票裁定為執行名義，
    向本院民事執行處聲請就聲請人之財產於新臺幣（下同）56
    ,700元本息範圍內予以強制執行獲准，執行程序尚未終結等
    情，業經本院調取系爭執行事件卷宗查閱屬實。又聲請人以
    相對人就系爭本票之票據請求權已罹於時效為由，提起確認
    本票債權不存在之訴，由本院以110年度中簡字第3662號事
    件審理中，亦經本院調取上開民事卷宗查閱無訛。準此，聲
    請人依非訟事件法第195條之規定，聲請裁定停止強制執行
    ，尚屬有據。
  ㈡又因聲請人所提起之本件確認本票債權不存在之訴有無理由
    ，尚須經法院判決審認，若該訴訟並無理由，相對人將因聲
    請人聲請停止系爭執行事件之強制執行程序而受有損害，而
    揆諸前揭說明，本院酌定擔保金額時，應僅斟酌相對人未能
    即時受償所受之損害額定之。爰審酌相對人聲請強制執行之
    債權額為56,700元，則相對人因系爭執行事件停止執行所受
    之損害，應係其遲延收取該債權之期間內，而受有以該債權
    額依週年利率百分之5計算利息之損害。查本案訴訟之標的
    金額未逾民事訴訟法第466 條所定數額，屬不得上訴第三審
    事件，參酌各級法院辦案期限實施要點第2 條所定民事簡易
    程序第一審審判案件期限10個月，第二審審判案件期限2年
    等情，推定上開民事事件至第二審終結之訴訟期間為2年10
    個月，故相對人因停止執行致未能即時受償之損害額應為8,
    032元【計算式：56,700×5%×（2＋10/12）＝8032】，本院因
    認聲請人所應供之擔保應以8,032元為適當，爰裁定如主文
    第1項所示。
四、據上論結，本件聲請為有理由，爰裁定如主文。
中　　華　　民　　國　　110 　年　　12　　月　　24　　日
                  臺灣臺中地方法院臺中簡易庭
                                      法　官　郭妙俐
以上為正本係照原本作成。
如不服本裁定，應於送達後十日內，向本院提出抗告狀並表明抗
告理由，如於本裁定宣示後送達前提起抗告者，應於裁定送達後
十日內補提抗告理由書（須附繕本）。
中　　華　　民　　國　　110 　年　　12　　月　　24　　日
                                      書記官  林素真 

附表：
編號 發 票 日 票據號碼 發票人 票面金額 （新臺幣） 到期日 １ 105.7.11 CH364518 卓司丞即 卓國書 56,700元 未載